臺灣高等法院刑事裁定
110年度聲字第43號
聲明異議人
即  受刑人  姜禮晏




上列聲明異議人即受刑人因違反毒品危害防制條例案件，對於臺
灣桃園地方檢察署檢察官之執行指揮命令（109年度執助字第252
9號），聲明異議，本院裁定如下：
    主  文
聲明異議駁回。
    理  由
一、聲明異議意旨略以：聲明異議人即受刑人姜禮晏因施用第一
    級毒品案件，經本院108年度上訴字第3385號判處有期徒刑9
    月，嗣經最高法院109年度台上字第1381號駁回上訴，並由
    臺灣桃園地方檢察署檢察官核發109年度執助字第2529號執
    行指揮書執行上開刑期。然毒品危害防制條例第20條第3項
    、第23條第2項業於民國109年7月15日修正施行，依修正後
    之規定，觀察、勒戒或強制戒治執行完畢釋放後，3年後再
    犯施用毒品罪者，仍應裁定觀察、勒戒或強制戒治，3年內
    再犯者始應依法追訴處罰；且依修正後同條例第35條之1第2
    款規定，法院應依新法規定處理。聲明異議人前因施用毒品
    案件，經依裁定入戒治處所施以強制戒治，於99年間停止戒
    治出所，距其本案施用毒品時間之109年1月15日施用毒品時
    間，已逾3年，應再令觀察勒戒，原審判決認事用法有誤，
    檢察官執行指揮不當，依刑事訴訟法第484條聲明異議云云
    。
二、查受刑人或其法定代理人或配偶，以檢察官執行之指揮為不
    當者，得向諭知該裁判之法院聲明異議；刑罰執行，由檢察
    官依指揮書附具之裁判書為之，刑事訴訟法第484條、第457
    條第1項前段、第458條前段定有明文。執行機關對於審判機
    關所為之裁判，並無審查內容之權，故裁判是否違法，並非
    執行機關所得過問，是聲明異議之對象，應係檢察官之執行
    指揮行為，而非檢察官據以指揮執行之裁判，故所稱「檢察
    官執行之指揮不當」，係指檢察官有積極執行指揮之違法及
    其執行方法有不當等情形而言；檢察官如依確定判決、裁定
    指揮執行，即無執行之指揮違法或其執行方法不當之可言（
    最高法院108年度台抗字第79號裁定意旨參照）。是以，依
    刑事訴訟法第484條規定，受刑人得向諭知該裁判之法院聲
    明異議者，以「檢察官執行指揮不當者」為限，必檢察官有
    積極執行指揮之違法或執行方法有不當等情形，始足當之，
    故檢察官倘係依前揭規定，指揮執行刑期，自無不當。
三、經查，本件受刑人因於107年12月27日施用第一級毒品，經
    臺灣新北地方法院108年度審訴字第1149號判處有期徒刑9月
    ，嗣經本院以108年度上訴字第3385號駁回上訴，再經最高
    法院於109年3月11日以109年度台上字第1381號駁回上訴確
    定，嗣由臺灣桃園地方檢察署檢察官以109年執助字第2529
    號執行指揮書執行上開刑期等情，有上開判決書及本院被告
    前科紀錄表在卷足憑。從而，臺灣桃園地方檢察署檢察官以
    109年執助字第2529號執行指揮書指揮執行聲明異議人之刑
    期，於法有據，並無違法或不當。至於聲明異議意旨所指毒
    品危害防制條例第20條第3項、第35條之1第2款等規定業已
    修正施行，應先觀察、勒戒或強制戒治云云，顯係指摘原確
    定判決不當，而非針對檢察官執行之指揮認有不當，其聲明
    異議程序即難謂適法。
四、又聲明異議人上開施用第一級毒品案件，業經最高法院於10
    9年3月11日以109年度台上字第1381號駁回上訴確定，亦即
    該案係在毒品危害防制條例第20條第3項、第23條第2項、第
    35條之1於109年7月15日施行前業已確定。而依修正後毒品
    危害防制條例第35條之1第3款規定，毒品危害防制條例修正
    施行前犯第10條之罪之案件，於修正施行後，判決確定尚未
    執行或執行中之案件，適用修正前之規定。是聲明異議人主
    張應適用修正後之規定，為觀察、勒戒云云，於法不合，自
    無可採。　
五、綜上所述，本件檢察官之執行指揮並無違法或不當，聲明異
    議人猶執前詞，主張應依修正後之毒品危害防制條例規定再
    另觀察、勒戒云云，於法無據，亦非針對檢察官之執行指揮
    之違法或執行方法不當而為指摘，其異議並無理由，應予駁
    回。
據上論斷，應依刑事訴訟法第486條，裁定如主文。　　　　
中　　華　　民　　國　 110　　年　　 1　　月　　 29 　日
    　　　　　　　　　刑事第十七審判長法　官 鄭水銓
　　     　　 　　　　　　　　　　　  法　官 沈君玲
　　　　      　　　　　　　　　　　  法　官 李世華
以上正本證明與原本無異。
如不服本裁定，應於收受送達後五日內向本院提出抗告狀。
                                      書記官 莊佳鈴
中　　華　　民　　國　　110 　年　　1 　　月　　29　　日